【裁判字號】    89,易,1868
【裁判日期】    890929
【裁判案由】    傷害等
【裁判全文】
臺灣臺北地方法院刑事判決                        八十九年度易字第一八六八號
    公  訴  人  臺灣臺北地方法院檢察署檢察官
    被      告  甲○○
    選任辯護人  姚念林
右列被告因傷害等案件，經檢察官提起公訴（八十九年度偵字第一四二一七號）
，本院判決如左：
    主  文
甲○○以加害生命之事，恐嚇他人致生危害於安全，處拘役拾日，如易科罰金，以
佰元折算壹日，緩刑貳年。
被訴傷害及公然侮辱部分均公訴不受理。
    事  實
一、甲○○於民國八十九年六月十日下午一時四十五分許，在台北市中正區○○○路
    忠孝橋上，因對丙○○行車速度太慢心生不滿，竟以其駕駛之九Ｆ—八五八六號
    自小客車超前停在丙○○駕駛之Ｆ八—０六０號自小客車前方，於丙○○下車與
    其理論之際，甲○○用力推擠丙○○所有之上開車輛車門，造成丙○○右側上臂
    挫傷瘀血，雙方並互罵「幹你娘」等語（傷害及公然侮辱部分業據撤回告訴），
    嗣因丙○○之配偶乙○○在場表明欲報警處理，甲○○乃出言恫嚇丙○○稱：「
    給我小心一點，以後一定會找到你」等詞，以此加害生命之事恐嚇之，使丙○○
    心生畏懼。
二、案經丙○○訴由台北市政府警察局中正第一分局報請台灣台北地方法院檢察署檢
    察官偵查起訴。
    理  由
甲、有罪部分：
一、訊據被告固不否認與告訴人丙○○於前揭時地發生行車糾紛而有爭執之事實，，
    惟矢口否認有恐嚇之犯行，辯稱：雙方僅互相對罵三字經，口氣不好，伊並沒有
    說要告訴人小心一點等恐嚇言詞云云。惟查：右開事實，業據告訴人於警訊、偵
    查及本院審理中指訴歷歷，並經證人即告訴人之妻乙○○於偵審中證述甚詳。查
    證人乙○○歷次於偵審中自由連續陳述之證言，對於本案案發情節之描述均甚具
    體、詳盡，且言詞表達方式亦非千篇一律而有捏造證言後記誦之嫌，足見證人乙○○確係在場見聞而本於自己所見所聞到庭為證，並具結擔保其證詞之真實性。
    且證人所為陳述係自己對過去所經歷事實之事後表達，其記憶及陳述內容本因時
    間之經過而不具精確性，是證人乙○○所述縱於細節上未臻精準，然其就聽聞被
    告陳述恐嚇言詞內容及情境既已為明確之陳述，自不得以其細節或言詞精確度之
    差異，即謂其證詞全部不足採信。被告否認證人乙○○所述證詞真實性，空言否
    認犯罪，顯為事後卸責之詞，不足採信。本件事證明確，被告犯行洵堪認定。
二、核被告甲○○所為，係犯刑法第三百零五條之恐嚇危害安全罪。爰審酌被告之犯
    罪動機、智識程度、告訴人心生畏懼之程度及犯罪後被告與告訴人丙○○簽立和
    解書，取得告訴人諒解等一切情狀，量處如主文所示之刑，並諭知易科罰金之折
    算標準。末查被告前未曾受有期徒刑以上刑之宣告，此有台灣高等法院檢察署刑
    案記錄簡覆表一紙附卷可憑，且告訴人丙○○於本院八十九年九月十八日審理時
    亦陳稱，其願意原諒被告等語，足認被告經此教訓，當知警惕而無虞再犯，本院
    因認上開刑之宣告，以暫不執行為適當，併諭知緩刑二年，以啟自新。
乙、不受理部分：
一、公訴意旨另以：被告甲○○於八十九年六月十日下午一時四十五分許，在台北市
    中正區○○○路忠孝橋上，因對丙○○行車速度太慢心生不滿，竟基於傷害、公
    然侮辱之犯意，以其駕駛之自小客車超前停在丙○○駕駛之自小客車前方，於丙○○下車與其理論之際，甲○○用力推擠丙○○所有之上開車輛車門，造成丙○○右側上臂挫傷瘀血，甲○○並公然侮罵丙○○「幹你娘」等語，侮辱丙○○人
    格，因認被告涉犯傷害及公然侮辱罪嫌。
二、按告訴乃論之罪，告訴人於第一審辯論終結前得撤回其告訴。又告訴經撤回者，
    法院應諭知不受理之判決，刑事訴訟法第二百三十八條第一項、第三百零三條第
    三款分別定有明文。
三、本件被告甲○○被訴傷害、公然侮辱部分，經公訴人認係犯刑法第二百七十七條
    第一項之傷害罪、第三百零九條第一項公然侮辱罪，依同法第二百八十七條及三
    百十四條規定，須告訴乃論。茲據告訴人丙○○於本院審理時撤回其傷害、公然
    侮辱告訴（見本院八十九年九月十八日審判筆錄），並有告訴人所具之刑事撤回
    告訴狀附卷可資參酌。且依起訴書犯罪事實欄之記載，起訴之恐嚇與傷害、公然
    侮辱犯行係犯意個別、行為互殊之數罪，依照上開說明，應就被告被訴傷害及公
    然侮辱部分，諭知不受理之判決。
據上論斷，應依刑事訴訟法第二百九十九條第一項前段、第三百零三條第三款，刑法
第三百零五條、第四十一條、第七十四條第一款，罰金罰鍰提高標準條例第一條前段
、第二條，判決如主文。
本案經檢察官王怡菁到庭執行職務
中      華      民      國      八十九      年    九    月    二十九    日
          臺灣臺北地方法院刑事第八庭
                                          法  官  朱  瑞  娟
右正本證明與原本無異。
如不服本判決，應於判決送達後十日內，向本院提出上訴狀。
                                          書記官  葉  金  發
中      華      民      國      八十九      年    十    月      四      日
附錄本案論罪科刑法條全文
刑法第三百零五條
以加害生命、身體、自由、名譽、財產之事恐嚇他人，致生危害於安全者，處二年以
下有期徒刑、拘役或三百元以下罰金。


司法院資訊處製作；財團法人民間司法改革基金會備份。
